【裁判字號】    94,訴,1179
【裁判日期】    950322
【裁判案由】    違反毒品危害防制條例
【裁判全文】
臺灣屏東地方法院刑事判決              94年度訴字第1179號
公  訴  人  臺灣屏東地方法院檢察署檢察署
被      告  甲○○
上列被告因違反毒品危害防制條例案件，經檢察官提起公訴（94
年度毒偵字第2786號）及聲請併案審理（95年度毒偵字第342號）
，本院裁定改依簡式審判程序審理，判決如下：
    主  文
甲○○連續施用第一級毒品，累犯，處有期徒刑壹年貳月。扣案
之含有海洛因殘渣之針筒壹支，沒收銷燬之。
    事  實
一、甲○○曾因施用毒品案件，經本院以88年度毒聲字第190 號
    裁定送臺灣屏東看守所附設勒戒處所施以觀察、勒戒後，經
    評定認為有繼續施用毒品之傾向，由本院以88年度毒聲字第
    429 號裁定送戒治處所施以強制戒治，嗣經本院裁定停止戒
    治付保護管束、撤銷停止強制戒治，令入戒治處所繼續施以
    強制戒治，於民國89年8 月23日強制戒治執行完畢，並經臺
    灣屏東地方法院檢察署檢察官於同年8 月29日以89年度戒毒
    偵字第368 號為不起訴處分確定。復因施用毒品案件，經臺
    灣屏東地方法院檢察署檢察官聲請強制戒治並提起公訴，強
    制戒治部分，經本院以90年度毒聲字第2031號裁定送戒治處
    所施以強制戒治，於92年3 月3 日強制戒治執行完畢；刑責
    部分，經臺灣高等法院高雄分院以91年度上訴字第1001號判
    處應執行有期徒刑1 年2 月確定。又因犯竊盜案，經本院以
    90年度易字第1403號判處有期徒刑7 月確定，上開刑期經法
    院更定應執行有期徒刑2 年1 月確定，於93年2 月26日因縮
    短刑期假釋出獄付保護管束，嗣經法院撤銷假釋，入監續服
    殘刑餘5 月2 日，甫於94年3 月28日執行完畢。
二、詎甲○○猶不知悔改，於92年3 月3 日強制戒治執行完畢後
    之5 年內，復基於施用第一級毒品海洛因之概括犯意，自94
    年6 月1 日某時許起，迄95年1 月11日上午11時許止，以每
    日施用1 次之頻率，在屏東縣東港鎮東隆宮之廁所內，將海
    洛因摻水置入針筒後注射血管之方式，連續施用海洛因多次
    。嗣分別於94年11月8 日13時許，在屏東縣新園鄉○○村○
    ○路上為警查獲，並扣得其所有含有海洛因殘渣之針筒1 支
    ；及於95年1 月11日17時5 分許，在屏東縣東港鎮○○路上
    ，因偽造文書等案件經法院通緝而為警查獲，經徵得其同意
    採集其尿液送驗，結果呈嗎啡陽性反應。
三、案經屏東縣警察局東港分局報告臺灣屏東地方法院檢察署檢
    察官偵查起訴及聲請本院併案審理。
    理  由
一、上揭事實，業據被告甲○○於警詢、偵查中及本院審理時坦
    承不諱，並有扣案被告所有供施用海洛因使用之針筒1 支可
    佐。且被告為警查獲後，分別於94年11月8 日14時43分許及
    95 年1月11日18時10分許採集其尿液送驗結果，均呈嗎啡陽
    性反應，有台灣檢驗科技股份有限公司濫用藥物尿液檢驗報
    告2 紙（見94年度毒偵字第2786號卷第22頁、東警分偵字第
    0950001276號卷第10頁）可稽。再者扣案之含有海洛因殘渣
    之針筒1 支，經警以聯勤二０四廠製造之煙毒品檢驗Ａ包試
    劑初步檢驗結果，亦呈嗎啡、海洛因反應，有屏東縣警察局
    東港分局查獲涉嫌毒品條例案毒品初步檢驗報告單1 紙在卷
    可稽（見東警分刑字第09400017698 號卷第12頁）。又被告
    曾因施用毒品案件，經本院以88年度毒聲字第190 號裁定送
    臺灣屏東看守所附設勒戒處所施以觀察、勒戒後，經評定認
    為有繼續施用毒品之傾向，由本院以88年度毒聲字第429 號
    裁定送戒治處所施以強制戒治，嗣經本院裁定停止戒治付保
    護管束、撤銷停止強制戒治，令入戒治處所繼續施以強制戒
    治，於89年8 月23日強制戒治執行完畢，並經臺灣屏東地方
    法院檢察署檢察官於同年8 月29日以89年度戒毒偵字第368
    號為不起訴處分確定。復因施用毒品案件，經臺灣屏東地方
    法院檢察署檢察官聲請強制戒治並提起公訴，強制戒治部分
    ，經本院以90年度毒聲字第2031號裁定送戒治處所施以強制
    戒治，於92年3 月3 日強制戒治執行完畢，有臺灣屏東地方
    法院檢察署刑案資料查註紀錄表及臺灣高等法院被告前案紀
    錄表各1 份在卷可憑，足認被告自白與事實相符。是被告於
    強制戒治執行完畢後5 年內，再犯毒品危害防制條例第10條
    之罪，本件事證明確，被告犯行堪以認定，應予依法論科。
二、查海洛因係屬毒品危害防制條例第2 條第2 項第1 款所稱之
    第一級毒品，依法不得持有、施用。故核被告所為，係犯毒
    品危害防制條例第10條第1 項之施用第一級毒品罪。被告持
    有海洛因之低度行為，均為其施用之高度行為所吸收，均不
    另論罪。被告先後多次施用海洛因之犯行，時間緊接、所犯
    構成要件相同，顯係基於概括犯意反覆為之，為連續犯，應
    依刑法第56條規定，論以一罪，並加重其刑。公訴人雖僅就
    被告自94年6 月1 日起，迄同年11月7 日12時許止，在屏東
    縣東港鎮東隆宮之廁所施用海洛因多次之犯行提起公訴，惟
    其餘部分與前開論罪科刑部分有連續犯之裁判上一罪關係，
    已如前述，本院自應併與審理，附此敘明。又被告前因施用
    毒品案件，經臺灣高等法院高雄分院以91年度上訴字第1001
    號判處應執行有期徒刑1 年2 月確定；復因犯竊盜案件，經
    本院以90年度易字第1403號判處有期徒刑7 月確定，上開刑
    期經法院更定應執行有期徒刑為2 年1 月確定，於93年2 月
    26日因縮短刑期假釋出監付保護管束，嗣前開假釋經法院撤
    銷，入監續服殘刑，於94年3 月28日執行完畢，有臺灣高等
    法院被告前案紀錄表及臺灣屏東地方法院檢察署刑案資料查
    註紀錄表各1 份在卷可憑，其於有期徒刑執行完畢後5 年內
    ，再犯本件有期徒刑以上之本罪，為累犯，應依法加重其刑
    ，並遞加重之。爰審酌被告素行不佳，經送觀察、勒戒、強
    制戒治及徒刑之執行後，仍無法戒除毒癮，繼續施用毒品不
    輟，顯見其陷溺已深，無視於毒品對於自身健康之戕害及國
    家對於杜絕毒品犯罪之禁令，惡性非輕，並審酌其施用毒品
    之期間，施用毒品之次數，犯後坦承犯行，態度尚可等一切
    情狀，量處如主文所示之刑。扣案含有海洛因殘渣之針筒1
    支，為被告所有並供其施用海洛因使用之物，業據其供述在
    卷，且針筒含有不可析離之海洛因成分，自應依毒品危害防
    制條例第18條第1 項前段規定，沒收銷燬之。
據上論斷，應依刑事訴訟法第273 條之1 第1 項、第299 條第1
項前段，毒品危害防制條例第10條第1 項、第18條第1 項前段，
刑法第11條、第56條、第47條，判決如主文。
中    華    民    國    95    年     3    月    22    日
                      刑事第三庭    法  官  楊萬益
以上正本證明與原本無異。
如不服本判決應於收受本判決送達後十日內向本院提出上訴書狀
，其未敘述上訴理由者，並得於提起上訴後十日內向本院補提理
由書狀（均須按他造當事人之人數附繕本）「切勿逕送上級法院
」
中    華    民    國    95    年     3    月    22    日
                                    書記官  陳勃諺
附錄本判決論罪法條全文
毒品危害防制條例第10條
施用第1 級毒品者，處6 月以上5 年以下有期徒刑。
施用第2 級毒品者，處3 年以下有期徒刑。


司法院資訊處製作；財團法人民間司法改革基金會備份。
